【裁判字號】    97,交聲,507
【裁判日期】    970530
【裁判案由】    交管條例聲異
【裁判全文】
臺灣板橋地方法院交通事件裁定         97年度交聲字第507號
原處分機關  交通部公路總局臺北區監理所板橋監理站
異  議  人
即受處分人  甲○○
上列異議人即受處分人因違反道路交通管理處罰條例案件，不服
原處分機關於中華民國97年3 月19日所為之裁決處分（裁決書案
號：板監裁字裁41-AEW677862號），聲明異議，本院裁定如下：
    主  文
異議駁回。
    理  由
一、原處分意旨略以：異議人即受處分人甲○○於民國97年2 月
    15日晚間6 時25分許，駕駛車牌號碼GCS-338 號重型機車，
    在臺北市○○○路237 號前有燈光號誌管制之交岔路口闖紅
    燈，經臺北市政府警察局大同分局警備隊警員掣單舉發，爰
    依道路交通管理處罰條例第53條第1 項，裁處罰鍰新臺幣（
    下同）1800元，並依同條例第63條第1 項第3 款規定，記違
    規點數3 點。
二、聲明異議意旨略以：臺北市○○○路237 號前為行人穿越道
    ，並非交岔路口，且異議人係搶黃燈通行，爰依法聲明異議
    。
三、按汽車駕駛人，行經有燈光號誌管制之交岔路口闖紅燈者，
    處新臺幣1800元以上5400元以下罰鍰，並記違規點數3 點，
    道路交通管理處罰條例第53條第1 項、第63條第1 項第3 款
    分別定有明文。經查，異議人於97年2 月15日晚間6 時25分
    許，駕駛車牌號碼GCS-338 號重型機車，在臺北市○○○路
    237 號前有燈光號誌管制之交岔路口闖紅燈，經臺北市政府
    警察局大同分局警備隊警員掣單舉發之事實，業據異議人於
    本院訊問時坦承：「我要通過該路口時，遠遠看到是黃燈，
    壓到線時是紅燈。」等語不諱，核與證人即原舉發機關警員
    游勝斌於本院訊問時具結證述：「…當時我在執行交通勤務
    ，在下午6 點25分左右，看到異議人騎機車沿民權西路東向
    西行駛，在民權西路237 號違規闖紅燈…。」、「…異議人
    通過停止線時我有看到，當時民權西路與延平北路口是紅燈
    。」等情節相符（以上見本院97年4 月15日訊問筆錄），並
    有臺北市政府警察局北市警交字第AEW677862 號舉發違反道
    路交通管理事件通知單1 件、現場照片2 幀附卷可資佐證。
    異議人雖辯稱：前開地點係行人穿越道，並非交岔路口云云
    ；惟依道路交通標誌標線號誌設置規則第185 條、第186 條
    第1 項、第2 項規定，枕木紋行人穿越道線，設於交岔路口
    ，其線型為枕木紋白色實線，斑馬紋行人穿越道線，設於道
    路中段行人穿越眾多之地點，線型為兩條平行實線，內插斜
    紋線，依行車方向自左上方向右下方傾斜45度；觀諸卷附現
    場照片，本件違規地點所繪行人穿越道線，係設於交岔路口
    之枕木紋白色實線，而非設於道路中段之斑馬紋行人穿越道
    線，自屬交岔路口，異議人執此為辯，洵非有據。綜上，異
    議人駕駛機車在有燈光號誌管制之交岔路口闖紅燈之違規行
    為，事證明確，原處分機關依道路交通管理處罰條例第53條
    第1 項規定，裁處罰鍰1800元，並依同條例第63條第1 項第
    3 款規定，記違規點數3 點，核無違誤。本件異議為無理由
    ，應予駁回。
據上論斷，應依道路交通案件處理辦法第19條，裁定如主文。
中    華    民    國    97    年    5     月    30    日
                        交通法庭  法  官  廖  怡  貞
以上正本證明與原本無異
如不服本裁定應於送達後5 日內向本院提出抗告狀
                                  書記官  林  惠  齡
中    華    民    國    97    年    6     月    2     日


司法院資訊處製作；財團法人民間司法改革基金會備份。
